臺灣臺北地方法院刑事判決　　　　　　　　　　　九十一年度交簡上字第一六一號
　　上　訴　人　臺灣臺北地方法院檢察署檢察官
　　被　　　告　甲○○　男　三.
　　選任辯護人　劉曦光律師
右上訴人因被告過失傷害案件，不服本院台北簡易庭中華民國九十一年五月一日所為
九十一年度北交簡字第二二八號刑事第一審簡易判決（聲請簡易判決處刑案號：台灣
台北地方法院檢察署九十年度偵字第二三○六五號）提起上訴，及移送併案審理（台
灣台北地方法院檢察署九十一年度偵字第八八四○號），本院管轄之第二審合議庭判
決如左：
    主      文
上訴駁回。
甲○○緩刑貳年。
    事      實
一、甲○○於民國九十年九月七中午駕駛車號九Ｇ－七一三七號自小客車，沿台北市
    ○○路北往南方向行駛，於同日中午十二時三十分許，行經台北市○○路、貴陽
    街設有燈光號誌之交岔路口，本應注意汽車行駛至交岔路口，行進、轉彎應遵守
    燈光號誌之指示，且依當時天候晴、日間自然光線、路面乾燥、無缺陷、視距良
    好等情，並無不能注意情事，竟貿然闖越公園路方向之紅燈，於前開交岔路口撞
    及遵守燈光號誌指示、沿貴陽街西向東方向行駛、由乙○○所騎乘車號ＡＭＷ－
    一四一號直行之重型機車，致乙○○人車倒地，受有右股骨開放性骨折、右脛骨
    骨折、右膝蓋骨骨折、右腓骨骨折等傷害。嗣由路人報警處理，甲○○於警員前
    往處理時在場承認肇事接受裁判。
二、案經乙○○訴由台北市政府警察局中正第一分局報請台灣台北地方法院檢察署檢
    察官偵查聲請簡易判決處刑。
    理      由
一、被告甲○○經合法傳喚，無正當理由，未於本院所指定之九十一年十二月四日審
    理期日到庭，爰不待其陳述，逕行判決。
二、被告未於審理期日到庭，而據伊於警詢及偵查中所為供述，已對右開事實坦承不
    諱，核與告訴人乙○○針對本件事故經過情形之陳述相符，並有道路交通事故調
    查報告表、交通事故談話紀錄表、道路交通事故補充資料表、交通事故分析研判
    表在卷為憑，告訴人乙○○因本件車禍受有如事實欄所載之傷，亦有國立台灣大
    學醫學院附設醫院出具之診斷證明書附卷可考。按汽車行駛至交岔路口，行進轉
    彎應遵守燈光號誌之指示，道路交通安全規則第一百零二條第一項第一款定有明
    文，被告為已考領駕照之駕駛人，對此誠難諉稱不知。而依道路交通事故調查報
    告表所載，事發當時天候晴、日間自然光線、路面乾燥、無缺陷、視距良好，並
    無不能注意情事，被告駕車行經肇事交岔路口，貿然闖越紅燈前行終至肇事，伊
    對本件事故之發生為有過失，至為明確。再者，告訴人因本件車禍所受傷害，與
    被告之過失行為間有相當因果關係。本件事證明確，被告過失犯行堪以認定。
三、核被告所為，係犯刑法第二百八十四條第一項前段過失傷害罪。被告於肇事後未
    行離去，並於警員到場處理時在場坦承肇事，有警製自首調查表在卷可按，為對
    於未發覺之罪自首而接受裁判，應依刑法第六十二條前段規定減輕其刑。原審認
    被告被訴之犯罪行為事證明確，科處被告拘役伍拾伍日並諭知易科罰金之折算標
    準，認事用法並無違誤，量刑亦稱妥適，應予維持。公訴人上訴意旨略以：被告
    犯後態度不佳，原審量刑過輕等語為由，並無理由，應予駁回。惟審酌被告前未
    曾受有期徒刑以上刑之宣告，有台灣高等法院檢察署刑案紀錄簡覆表附卷可按，
    念其素行尚佳，因一時疏忽而罹刑章，且犯後已與被害人達成和解，未及於第一
    審辯論終結前撤回告訴，經此教訓後，應已知警惕，而無再犯之虞，本院因認對
    被告所宣告之刑，以暫不執行為適當，乃併予宣告緩刑二年，以啟自新。
據上論斷，依刑事訴訟法第四百五十五條之一第一項、第三項、第三百六十八條、第
三百七十一條，刑法第七十四條第一款，判決如主文。
本案經檢察官丙○○到庭執行職務。
中      華      民      國      九十一      年    十二    月    十八    日
                                台灣台北地方法院交通法庭
                                      審判長  法  官  劉壽嵩
                                              法  官  鄧德倩
                                              法  官  陳婷玉
右正本證明與原本無異。
不得上訴
                                              書記官  陳弘文
中      華      民      國      九十一      年    十二    月  二十四    日
